VDA - Forschungsstelle Rheinlländer in aller Welt: Bezirksstelle West des Vereins für das Deutschtum im Ausland
VDA - Forschungsstelle Rheinlländer in aller Welt: Bezirksstelle West des Vereins für das Deutschtum im Ausland
- 27 Luxemburg
  - Segelfliegerverein "Air Sport", 1938; XXVII 24; 4832
  - Kulturfilm "Luxembourg", 1939; XXVII 25; 4833
  - Helmut Klima-Speilschar, 1938 - 1939; XXVII 26; 4834
  - "Cedelit" Luxemburger Gesellschaft für deutsche Literatur und Kunst, 1938; XXVII 27; 4835
  - Robert Frauenberg: Grundbemerkungen über das Öffentliche und Verwaltungsrecht des Großherzogtums Luxemburg 2 x, XXVII 28; 4836
  - Robert Frauenberg: Grundbemerkungen über das Öffentliche und Verwaltungsrecht des Großherzogtums Luxemburg 2 x, o. Dat.; XXVII 28; 4837
  - Karl Günther: "Volksdeutsche Arbeit in Luxemburg", o. Dat.; XXVII 29; 4838
  - Karl Günther: "Volksdeutsche Arbeit in Luxemburg", o. Dat.; XXVII 29; 4839
  - Prof. Wampach: "Urkunden- und Quellenbuch zur Geschichte der altluxemburgischen Territorien", 1935 - 1940; XXVII 30; 4840
  - Zeitungsausschnitte "Nazipropaganda", 1937; XXVII 31; 4841
  - Presseausschnitte, allgemeine, 1936 - 1939; XXVII 32; 4842
  - Zeitungsausschnitte, 1935; XXVII 33; 4843
  - Zeitungsausschnitte, 1937; XXVII 33; 4844
  - Zeitungsausschnitte, 1938; XXVII 33; 4845
  - Zeitungsausschnitte, o. Dat.; XXVII 33; 4846
- 28 Saargebiet
  - Abtretung des Saargebietes, 1920 - 1922; XXVIII 1 Beih; 4847
  - Rückgliederung des Saargebietes, 1934; XXVIII 2 Bei; 4848
  - Arbeitsbeschaffungsprogramm, 1934; XXVIII 3 Beih; 4849
  - Schriftwechsel Dr. Ispert, 1933 - 1934; XXVIII 4; 4850
  - Briefe Dr. Ispert, o. Dat.; XXVIII 5; 4851
  - Verschiedene Berichte, 1933 - 1934; XXVIII 6; 4852
  - Verschiedene Berichte, 1934; XXVIII 6; 4853
  - Bericht "Landesbank und Saargebiet", 1931 - 1932; XXVIII 7 Beih; 4854
  - Haushaltsplan für das Saargebiet, 1934; XXVIII 8 Beih; 4855
  - Bergfachlehrer Peter Altmann, Neunkirchen, 1933; XXVIII 9 Beih; 4856
  - Topographische Übersicht der Saarlande, o. Dat.; XXVIII 10; 4857
  - Kurt Herold, Zeitungsnotiz, 1934; XXVIII 11; 4858
  - Reichszwischenkredit für das Saargebiet, 1927 - 1942; XXVIII 11; 4858 a; 4859
  - Ausbau des Gauhöhenweges im Saargebiet, 1934; XXVIII 11; 4858 b; 4860
  - Rückgliederung des Saargebietes, 1934 - 1935; XXVIII 11; 4858 c; 4861
  - Arbeitsbeschaffung im Saargebiet, 1934; XXVIII 11; 4858 d; 4862
- 4 Rheinländer in aller Welt, Adressen